臺灣士林地方法院刑事判決　　　　　　 96年度簡上字第215號
上　訴　人　臺灣士林地方法院檢察署檢察官
被　　　告　乙○○
上列上訴人因被告傷害案件，不服本院內湖簡易庭民國96年8 月
2 日96年度湖簡字第72號第一審刑事簡易判決（臺灣士林地方法
院檢察署檢察官聲請簡易判決處刑聲請書案號：96年度偵字第24
3 號），提起上訴，本院管轄第二審之合議庭判決如下：
    主  文
原判決撤銷。
乙○○傷害人之身體，處拘役貳拾日，如易科罰金以新臺幣壹仟
元折算壹日，減為拘役拾日，如易科罰金以新臺幣壹仟元折算壹
日，緩刑貳年。
    事  實
一、乙○○於民國95年11月21日16時許，在臺北市士林區○○○
    路○ 段114 巷46號5 樓頂進行施工之際，因與前往查看之該
    棟5 樓住戶甲○○發生爭吵，竟基於傷害人身體之犯意，徒
    手推擠甲○○之胸部，致甲○○受有前胸壁紅瘢（8 X 4 ）
    公分之傷害。
二、案經甲○○訴由臺北市政府警察局士林分局報請臺灣士林地
    方法院檢察署檢察官聲請簡易判決處刑。
    理  由
一、被告乙○○對於本判決所引用之下列各項證據方法之證據能
    力，於本院審理時均表示無意見，且於法院調查證據時，知
    有刑事訴訟法第159 條第1 項不得為證據之情形，亦未於言
    詞辯論終結前聲明異議，茲審酌該等言詞陳述及書面陳述作
    成時之情況，並無不宜作為證據之情事，依刑事訴訟法第15
    9 條之5 之規定，自得作為證據，合先敘明。
二、前揭犯罪事實，業據被告乙○○於本院審理中坦承不諱，核
    與告訴人甲○○於警詢中所指訴之情節相符，並有告訴人甲
    ○○提供之頂樓照片2 張在卷可稽；又告訴人甲○○因而受
    有如事實欄所載之傷勢，亦有臺北市立聯合醫院95年11月21
    日所出具甲種診斷書一紙在卷可參，足見被告乙○○之上開
    自白與事實相符。本件事證明確，被告乙○○之犯行洵堪認
    定，應予依法論科。
三、核被告乙○○所為，係犯刑法第277 條第1 項之傷害罪。原
    審認被告乙○○罪證明確，因而援引刑事訴訟法第449 條第
    1 項前段、第454 條第2 項，刑法第277 條第1 項、第41條
    第1 項前段、第74條第1 項第1 款及刑法施刑法第1 條之1
    之規定，量處被告乙○○拘役二十日，並諭知易科罰金之折
    算標準，固非無見；然中華民國96年罪犯減刑條例業於96年
    7 月4 日公布，並自96年7 月16日施行，且本件被告乙○○
    所為上開傷害犯行之犯罪時間係在96年4 月24日以前，自應
    適用中華民國96年罪犯減刑條例之規定予以減刑，而原判決
    於96年8 月2 日裁判之際未予適用上開減刑條例，自有未洽
    ，是檢察官上訴意旨執此指摘原判決不當，請求撤銷更為適
    當合法之判決，為有理由，且原判決亦有上開可議之處，即
    屬無可維持，應由本院予以撤銷改判。爰審酌被告乙○○僅
    因施工發生爭執，率爾出手推擠告訴人甲○○成傷，然於犯
    後尚能坦承犯行，及其品行、犯罪動機、目的、手段、生活
    狀況、智識程度及所生損害等一切情狀，量處如主文第二項
    所示之刑，並諭知易科罰金之折算標準。又被告乙○○所為
    本件之傷害犯行，其犯罪時間在民國96年4 月24日以前，應
    依中華民國96年罪犯減刑條例第2 條第1 項第3 款之規定，
    減其宣告刑二分之一，而諭知如主文第二項所示之減得之刑
    ，並諭知易科罰金之折算標準。又被告乙○○未曾因故意犯
    罪受有期徒刑以上刑之宣告，此有臺灣高等法院被告前案紀
    錄表一份在卷可稽，復於事後業與告訴人甲○○達成和解，
    亦有和解書影本一紙附卷可參，其經此次起訴審判後，當能
    知所警惕，而無再犯之虞，本院因認所宣告之刑，以暫不執
    行為適當，爰依刑法第74條第1 項第1 款之規定宣告緩刑二
    年，以啟自新。
據上論斷，應依刑事訴訟法第455條之1第1項、第3項、第369條
第1 項前段、第364 條、第299 條第1 項前段，刑法第277 條第
1 項、第41條第1 項、第74條第1 項第1 款，刑法施行法第1 條
之1 ，中華民國96年罪犯減刑條例第2 條第1 項第3 款、第7 條
判決如主文。
本案經檢察官張紜瑋到庭執行職務
中　　華　　民　　國　　96　　年　　11　　月　　9　　日
　　　　　　　　　刑事第五庭審判長法  官  李育仁
                                  法  官  黃潔茹
                                  法　官　黃雅君
以上正本證明與原本無異。
本判決不得上訴。
                                  書記官  彭莉婷
中　　華　　民　　國　　96　　年　　11　　月　　13　　日
附錄本案論罪科刑法條：
中華民國刑法第277條第1項
（普通傷害罪）
傷害人之身體或健康者，處 3 年以下有期徒刑、拘役或 1 千元
以下罰金。
